臺灣苗栗地方法院民事判決
111年度勞訴字第12號
原      告  內政部警政署國道公路警察局

法定代理人  楊春鈞  
訴訟代理人  翁方彬律師
            呂冠勳律師
            翁方彬律師
被      告  謝瑞堂  
訴訟代理人  劉瑞玉  
上列當事人間返還勞保補償金事件，本院於中華民國111年10月2
6日言詞辯論終結，判決如下：
　　主  文
被告應給付原告新臺幣1,199,562元，及自民國111年8月13日起
至清償日止，按週年利率百分之5計算之利息。
訴訟費用新臺幣12,880元由被告負擔。
本判決得假執行，如被告以新臺幣1,199,562元為預供擔保後，
免為假執行。
    事實及理由
一、原告主張：被告前為原告之員工，於民國（下同）89年2月1
    日參加專案裁減（優退），依臺灣省政府功能業務與組織暫
    行條例之規定辦理離職，並領取勞保補償金新臺幣（下同）
    1,199,562元（下稱系爭補償金），於89年3月11日依臺灣省
    政府功能業務與組織調整暫行條例施行期間員工權益處理辦
    法之規定，簽署切結書（下稱系爭切結書），內容為其領取
    原告補償已投保勞工保險年資之損失即保險金額1,199,562
    元，將來若再參加勞工保險而領取老年給付時，應將所領之
    勞保損失補償金繳回予原告。嗣勞工保險局於99年12月13日
    函知原告，被告離職後再參加勞工保險，並於99年11月30日
    申請老年給付，經勞工保險局核定按月給付被告16,337元，
    並自99年11月起按月發給，故被告即應繳回補償金。原告乃
    於111年5月5日函請被告繳還，惟被告置之不理。為此爰依
    上開辦法第6條規定及系爭切結書之約定，請求被告返還系
    爭補償金等語，並聲明如主文第一項所示；暨願供擔保，請
    准宣告假執行。
二、被告之訴訟代理人劉瑞玉於言詞辯論時到庭陳稱：被告為伊
    之二伯，被告現在生病無力償還，可否等有行為能力時再償
    還等語，並為認諾之意思表示（見本院卷第36頁）。
三、得心證之理由：
  ㈠當事人於言詞辯論時為訴訟標的之捨棄或認諾者，應本於其
    捨棄或認諾為該當事人敗訴之判決，民事訴訟法第384條定
    有明文。所謂為訴訟標的之認諾，乃指被告對訴之聲明所為
    關於某法律關係之請求，向法院為承認者而言，其承認須於
    言詞辯論時為之，始生訴訟法上認諾之效力；又被告既於言
    詞辯論時為訴訟標的之認諾，法院即應不調查原告所主張為
    訴訟標的之法律關係是否果屬存在，而以認諾為該被告敗訴
    之判決基礎（最高法院44年台上字第843號、45年台上字第3
    1號判例意旨參照）。
　㈡原告主張上開事實，業據其提出與所述相符之簽呈、被告領
    款收據、切結書、勞工保險局函、律師函及回執等影本（見
    本院卷第19頁至第28頁）為證。且被告之訴訟代理人於111
    年10月26日言詞辯論期日，當庭為認諾之意思表示（見本院
    卷第36頁）。揆諸前揭規定及判例意旨參照，依法即應為被
    告敗訴之判決。從而，原告之主張自屬有據，應予准許。
四、本件原告固陳明願供擔保聲請宣告假執行，惟本件乃本於被
    告認諾所為之判決，依民事訴訟法第389第1項第1款規定，
    應由本院依職權宣告假執行，並依同法第392條第2項規定，
    依職權宣告被告預供擔保，得免為假執行。
五、訴訟費用負擔之依據：民事訴訟法第78條規定。　　　
中　　華　　民　　國　　111 　年　　10　　月　　31　　日
                  勞動法庭  法　官　何星磊
以上正本係照原本作成。
如對本判決上訴，須於判決送達後20日內向本院提出上訴狀（須
附繕本）。如委任律師提起上訴者，應一併繳納上訴審裁判費。
中　　華　　民　　國　　111 　年　　11　　月　　1 　　日
                            書記官　李宜娟